# 同一控制下以子公司股权对另一子公司增值的问题

提问人：Q酱 爆茄子 Q 时间：2021-07-08 08:05:07
A公司拥有B公司、C公司各100%股权，现在A公司以C公司100%股权对B公司进行增资，假如B公司注册资本 4 个亿，未分配利润 2 个亿，净资产一共 6 个亿；C公司注册资本 2 个亿，未分配利润 1 个亿，净资产 3 个亿，那么从ABC各公司角度出发，请问这样股权转让、增资等的业务的具体会计分录该怎么写？

回答人：chenyiwei
A公司：按原先对C的长期股权投资账面价值平移到对B的投资成本：借：长期股权投资——B，贷：长期股权投资——C，不确认损益和资本公积变动。
B公司：按同一控制下合并处理。